# **HENRY LÍRIO RUFINO**

# Engenheiro de Software e Programador

+55 12 99213 2334 @ rufino.hlr@gmail.com

https://www.linkedin.com/in/henryrufino/

# **EXPERIÊNCIA**

### Desenvolvimento de Software Autônomo

08/2024 - Atual

### São José dos Campos, Brazil

Pequenas e Médias empresas

- · Desenvolvimento Back-End and Front-End. Manutenção de TI para pequenas empresas.
- Desenvolvimento de software utilizando Python, SQL, Power BI e IA.
- Suporte sobre desenvolvimento de software.

## Estágio e Programador

08/2023 - 07/2024

Connect 5G **USA Texas** 

- Integrante da equipe de DevOps remotamente.
- Representação da empresa em reuniões com clientes.
- Desenvolvimento de soluções em Python e JavaScript para automação e manipulação de dados.
- Utilização de SQL, DAX e Power BI para análise de dados e relatórios.
- Apliicção de conceitos de Django Rest Framework e React.
- Criação de scripts para validação em plataformas internas.
- Experiência prática com produtos AWS (EC2, S3, RDS).
- Adoção de metodologias ágeis e uso avançado do Git.

### Estágio em Machine Learning

03/2022 - 09/2022

SoluCX São José dos Campos

- Processamento e classificação de banco de dados com Excel e MySQL
- Automação de tarefas em Python para manipulação de dados e geração de
- Desenvolvimento de dashboards em Power Bl.
- Apresentação de workshops e criação de tutoriais em vídeos.
- Conceitos de Machine Learning aplicados em algoritmos proprietários.
- Uso de metodologias ágeis para gerenciamento de tarefas.

# **EDUCAÇÃO**

### Master of Business Administration

05/2024 - Atual

# Universidade de São Paulo- USP

São Paulo

Software Engineering MBA

# Bacharelado

01/2019 - 12/2023

#### Universidade do Vale do Paraíba - Univap

• Computer Engineer Graduation

São José dos Campos

# CONQUISTAS



#### Campeonato de Convolução UNIVAP - 1º Lugar

Realização de tarefas em grupo utilizando os conhecimentos adquiridos em sala de aula sobre o tema convolução dentro de um limite de tempo.



# 15° Maratona de Programação UNIVAP - 1° Lugar

Execução de tarefas em grupo usando diversas linguagens de programação dentro de um limite de tempo.



### **RESUMO**

Profissional com experiência em desenvolvimento de software, com especialização nas linguagens de programação JavaScript, Python e

Possui habilidades em análise de requisitos, projeto de sistemas, implementação e testes de software. Experiência em metodologias ágeis, Git e forte capacidade de trabalhar em equipe para entregar soluções de alta qualidade.

Comprometido com a melhoria contínua e a atualização constante do conhecimento em novas tecnologias e práticas de desenvolvimento.

## LÍNGUAS

Espanhol Intermediário Inglês Proficiente Português Nativo

### **SKILLS**

Advance Excel · Agile ·

Agile Methodology · Algorithms · API ·

AWS · Content creation · CSat · Css ·

Data Manipulation · Data Structure ·

DAX · DevOps · Django · Ec2 · Excel ·

Filmora · Front-end · Git · Github ·

HTML · Java · JavaScript · Linux ·

Matlab · MySQL · Npm · Numpy ·

English · Power BI · Python · SQL ·

 $Rest \cdot S3 \cdot NPS \cdot Ssh \cdot Office \cdot$ 

Monday Tool · RPA · C# · .Net ·

Video Editing · Scrum

### **INTERESSES**



Automobilismo

Tecnologia

Triação de Conteúdo (Vídeos e Podcasts)